臺灣新北地方法院刑事判決
110年度審易字第1710號


公  訴  人  臺灣新北地方檢察署檢察官
被      告  吳福隆



上列被告因竊盜案件，經檢察官提起公訴（110年度偵字第24156
號、第28868號、第36424號），被告於準備程序中就被訴事實為
有罪之陳述，經本院裁定改以簡式審判程序審理，判決如下：
    主  文
吳福隆犯如附表所示之罪，各處如附表主文欄所示之刑及沒收。
不得易科之有期徒刑部分應執行有期徒刑壹年貳月。
    事實及理由
一、吳福隆分別為下列犯行：
  ㈠於民國110年4月4日22時許，與真實姓名年籍不詳之成年男子
    （下稱甲男），在新北市○○區○○街000號夾娃娃機店，見陳
    清華擺放之夾娃娃機臺無人看管，遂共同意圖為自己不法之
    所有，基於竊盜之犯意聯絡，於同日22時13分許（監視器時
    間比實際時間快3分鐘），由甲男負責把風，吳福隆則持客
    觀上足供兇器使用之螺絲起子1把，破壞機臺之零錢箱共7臺
    ，並竊取零錢箱內現金共新臺幣（下同）11,760元，得手後
    旋逃逸。嗣陳清華發覺遭竊，經調閱監視器錄影畫面並報警
    處理，經警循線查獲。
  ㈡於110年4月6日19時許，與真實姓名年籍不詳之成年男子（下
    稱乙男），在新北市○○區○○路000號夾娃娃機店，見黃朝揚
    擺放之夾娃娃機臺無人看管，遂共同意圖為自己不法之所有
    ，基於竊盜之犯意聯絡，於同日19時45分許，由乙男負責把
    風，吳福隆則持客觀上足供兇器使用之螺絲起子1把，破壞
    機臺鎖頭，並竊取機臺內之藍芽喇叭及藍芽耳機各2組，合
    計價值1,200元，得手後旋逃逸。嗣黃朝揚發覺遭竊，經調
    閱監視器錄影畫面並報警處理，經警循線查獲。
  ㈢於110年4月6日20時許，與乙男在新北市○○區○○街0號夾娃娃
    機店，見汪懋霖擺放之夾娃娃機臺無人看管，遂共同意圖為
    自己不法之所有，基於竊盜之犯意聯絡，於同日20時2分許
    ，由乙男負責把風，吳福隆則持客觀上足供兇器使用之螺絲
    起子1把，破壞機臺鎖頭及零錢箱，竊取機臺內合計價值210
    元之藍芽喇叭2組及菸灰缸1個，並零錢箱內之現金400元，
    得手後旋逃逸。嗣汪懋霖發覺遭竊，經調閱監視器錄影畫面
    並報警處理，經警循線查獲。
  ㈣於110年4月7日2時許，騎乘不知情之王淨智所有車牌號碼000
    -0000號普通重型機車，前往新北市○○區○○街00巷0號夾娃娃
    機店，見康秩偉擺放之夾娃娃機臺無人看管，遂於同日2時2
    7分許，持客觀上足供兇器使用之一字起子2支，破壞機臺之
    零錢箱鎖頭，欲竊取零錢箱內之現金，然經場主陳威志發覺
    並阻止，吳福隆因而未能得逞。嗣陳威志報警處理，經警到
    場並扣得一字起子2支。
二、證據：
  ㈠被告吳福隆於本院準備程序及審理時之自白。
  ㈡告訴人陳清華、汪懋霖、康秩偉於警詢中之指述。
  ㈢被害人黃朝揚於警詢中之陳述。
  ㈣證人王淨智、陳威志於警詢之陳述。
  ㈤內政部警政署刑事警察局110年5月14日刑紋字第1100040596
    號鑑定書1份及監視器錄影擷取畫面24張（事實一㈠部分）。
  ㈥監視器錄影畫面翻拍照片8張及臺灣新北地方檢察署勘驗筆錄
    1份（事實一㈡部分）。
  ㈦監視器錄影畫面翻拍照片12張、新北市政府警察局土城分局
    現場勘察報告暨採證照片及內政部警政署刑事警察局110年7
    月6日刑紋字第1100040544號鑑定書各1份（事實一㈢部分）
    。
  ㈧新北市政府警察局中和分局扣押筆錄、扣押物品目錄表、內
    政部警政署110年4月26日刑紋字第1100043677號鑑定書各1
    份、現場及路口監視器翻拍照片共31張（事實一㈣部分）。
三、論罪科刑：
  ㈠按刑法第321條第1項第3款之攜帶兇器竊盜罪，係以行為人攜
    帶兇器竊盜為其加重條件，此所謂兇器，其種類並無限制，
    凡客觀上足以對人之生命、身體、安全構成威脅，具有危險
    性之兇器均屬之，且祇須於行竊時攜帶此種具有危險性之兇
    器為已足，並不以攜帶之初即有行兇之意圖為必要，此最高
    法院79年度台上字第5253號判決意旨可資參照。查被告就事
    實一㈠、㈡、㈢行竊時所持用之螺絲起子各1把；就事實一㈣行
    竊時所持用之一字起子2支，均得以撬開夾娃娃機臺之零錢
    箱或鎖頭，質地顯甚為堅硬，如持以攻擊，客觀上足以危害
    他人生命、身體之安全，揆諸前揭說明，均應屬兇器無疑。
    是核被告就事實一㈠、㈡、㈢所為，均係犯刑法第321條第1項
    第3款之攜帶兇器竊盜罪；就事實一㈣所為，係犯刑法第321
    條第2項、第1項第3款之攜帶兇器竊盜未遂罪。又被告就事
    實一㈠與甲男、就事實一㈡、㈢與乙男，就各該犯行間，有犯
    意聯絡及行為分擔，均應論以共同正犯。被告所為上開4次
    犯行，犯意各別，行為互殊，應予分論併罰。
  ㈡被告前因施用毒品案件，經臺灣臺北地方法院以108年度簡字
    第771號判決判處有期徒刑4月確定；因竊盜案件，經本院以
    108年度簡字第4520號判決判處有期徒刑3月確定。上開2罪
    ，嗣經本院以109年度聲字第910號裁定應執行有期徒刑6月
    確定，於109年9月9日執行完畢出監等節，有臺灣高等法院
    被告前案紀錄表在卷可佐，是被告受徒刑之執行完畢，5年
    以內故意再犯本案有期徒刑以上之4罪，均為累犯，依司法
    院釋字第775號解釋所示，為避免發生罪刑不相當之情形，
    法院就該個案依該解釋意旨，裁量是否加重最低本刑。考量
    被告上開構成累犯之犯罪紀錄，與本案犯行之罪名、犯罪類
    型部分相同，足見被告對刑罰之反應力薄弱，認本案適用刑
    法第47條累犯加重之規定，並無罪刑不相當之情事，爰均依
    刑法第47條第1項規定，加重其刑。
  ㈢被告就事實一㈣雖已著手於犯罪行為之實行，惟未至竊得財物
    之結果，為未遂犯，應依刑法第25條第2項之規定減輕其刑
    ，並依法先加後減之。
  ㈣爰審酌被告有上述前科，素行非佳，其不思以正當途徑賺取
    所需，再為本案竊盜犯行，顯然欠缺尊重他人財產權之觀念
    ，惟犯後坦承犯行，態度尚可，兼衡其個人戶籍資料查詢結
    果註記國中肄業之教育程度、於警詢中自陳勉持之家庭經濟
    狀況、犯罪之動機、目的、手段、就事實一㈠、㈡、㈢各次犯
    行獲得之財物價值、就事實一㈣尚未竊得財物、迄今未與各
    該告訴人及被害人達成和解或賠償損害等一切情狀，分別量
    處如附表主文欄所示之刑及就事實一㈣部分諭知易科罰金之
    折算標準，並就事實一㈠、㈡、㈢部分定其應執行刑。
四、沒收：
　㈠按犯罪所得，屬於犯罪行為人者，沒收之。前2項之沒收，於
    全部或一部不能沒收或不宜執行沒收時，追徵其價額。刑法
    第38條之1第1項前段、第3項分別定有明文。次按共同正犯
    之犯罪所得，沒收或追徵，應就各人所分得之數額分別為之
    ，先前對共同正犯採連帶沒收犯罪所得之見解，已不再援用
    及供參考，所謂各人「所分得」，係指各人「對犯罪所得有
    事實上之處分權限」，法院應視具體個案之實際情形而為認
    定：倘若共同正犯各成員內部間，對於不法利得分配明確時
    ，固應依各人實際分配所得沒收；然若共同正犯成員對不法
    所得並無處分權限，其他成員亦無事實上之共同處分權限者
    ，自不予諭知沒收；至共同正犯各成員對於不法利得享有共
    同處分權限時，則應負共同沒收之責（最高法院104年度台
    上字第3937號判決意旨參照）。
  ㈡查被告就事實一㈠犯行所竊得之現金11,760元，為被告與甲男
    之犯罪所得；就事實一㈡犯行所竊得之藍芽喇叭及藍芽耳機
    各2組，及就事實一㈢犯行所竊得之藍芽喇叭2組、菸灰缸1個
    及現金400元，均為被告與乙男之犯罪所得，為避免被告無
    端坐享犯罪所得，且被告與甲男及乙男分別就上開各次竊盜
    不法利得之分配狀況不明，應認其等對於不法利得享有共同
    處分權限，自應負共同沒收之責，爰依刑法第38條之1第1項
    前段、第3項之規定，就事實一㈠犯罪所得與甲男宣告共同沒
    收，就事實一㈡、㈢犯罪所得與乙男宣告共同沒收，並於全部
    或一部不能沒收或不宜執行沒收時，共同追徵其價額。
  ㈢就事實一㈣扣案之一字起子2把，係被告所有，供犯破壞夾娃
    娃機零錢箱鎖頭後竊取現金所用之物，業經被告供陳明確，
    爰依刑法第38條第2項前段之規定宣告沒收。
  ㈣至被告就事實一㈠、㈡、㈢竊盜犯行所用之螺絲起子各1把，雖
    係供犯罪所用之物，然未經扣案，無證據證明現仍存在，本
    院審酌該犯罪工具甚易取得，價值不高，亦非違禁物，顯欠
    缺刑法上重要性，為免將來執行困難，爰依刑法第38條之2
    第2項，均不予宣告沒收，附此敘明。
據上論斷，應依刑事訴訟法第273條之1第1項、第299條第1項前
段，判決如主文。
本案經檢察官簡群庭、江祐丞、何國彬偵查起訴，由檢察官宋有
容到庭執行職務。
中　　華　　民　　國　　111 　年　　3 　　月　　7 　　日
                  刑事第二十三庭  法  官  龔書安
上列正本證明與原本無異。
如不服本判決，應於判決送達後20日內敘明上訴理由，向本院提
出上訴狀 (應附繕本) ，上訴於臺灣高等法院。其未敘述上訴理
由者，應於上訴期間屆滿後20日內向本院補提理由書「切勿逕送
上級法院」。
                                  書記官  石秉弘
中　　華　　民　　國　　111 　年　　3 　　月　　9 　　日
中華民國刑法第321條
犯前條第1項、第2項之罪而有下列情形之一者，處6月以上5年以
下有期徒刑，得併科50萬元以下罰金：
一、侵入住宅或有人居住之建築物、船艦或隱匿其內而犯之。
二、毀越門窗、牆垣或其他安全設備而犯之。
三、攜帶兇器而犯之。
四、結夥三人以上而犯之。
五、乘火災、水災或其他災害之際而犯之。
六、在車站、港埠、航空站或其他供水、陸、空公眾運輸之舟、
車、航空機內而犯之。
前項之未遂犯罰之。　　

附表：
編號 犯罪事實 主文 1 事實一㈠ 吳福隆犯攜帶兇器竊盜罪，累犯，處有期徒刑柒月；未扣案之犯罪所得新臺幣壹萬壹仟柒佰陸拾元，與真實姓名、年籍不詳之男子共同沒收，於全部或一部不能沒收或不宜執行沒收時，共同追徵其價額。 2 事實一㈡ 吳福隆犯攜帶兇器竊盜罪，累犯，處有期徒刑柒月；未扣案之犯罪所得藍芽喇叭貳組、藍芽耳機貳組，與真實姓名、年籍不詳之男子共同沒收，於全部或一部不能沒收或不宜執行沒收時，共同追徵其價額。 3 事實一㈢ 吳福隆犯攜帶兇器竊盜罪，累犯，處有期徒刑捌月；未扣案之犯罪所得藍芽喇叭貳組、菸灰缸壹個、新臺幣肆佰元，與真實姓名、年籍不詳之男子共同沒收，於全部或一部不能沒收或不宜執行沒收時，共同追徵其價額。 4 事實一㈣ 吳福隆犯攜帶兇器竊盜未遂罪，累犯，處有期徒刑肆月，如易科罰金，以新臺幣壹仟元折算壹日。扣案之一字起子貳把沒收。